【裁判字號】    92,簡上,14
【裁判日期】    921230
【裁判案由】    違反動產擔保交易法
【裁判全文】
臺灣苗栗地方法院刑事判決                          九十二年度簡上字第一四號
    公  訴  人  臺灣苗栗地方法院檢察署檢察官
    上  訴  人  甲○○
    兼  被  告
右列上訴人因違反動產擔保交易法案件，不服本院簡易庭九十一年度苗簡字第九四三
號，中華民國九十一十二月三十一日第一審簡易判決（聲請簡易處刑案號：台灣苗栗
地方法院檢察署九十一年度偵字第三二五八號）提起上訴，本院管轄第二審合議庭判
決如左：
    主  文
上訴駁回。
甲○○緩刑貳年。
    事  實
一、甲○○於民國九十一年六月六日，向遠東國際商業銀行台北民權分行（以下簡稱
    「遠東銀行」）借貸新台幣（下同）二十八萬元，用以購得車牌號碼Ｗ七─一七
    五五號自用小客車一部，並依動產擔保交易法設定動產抵押權予遠東銀行，而為
    動產擔保交易之債務人（遠東銀行嗣於九十年八月二十二日，將上開借貸債權及
    動產抵押權併轉讓予「和潤企業股份有限公司」）。雙方約定貸款期限，自九十
    年七月起至九十三年六月止，共三年。並自九十年七月起，每月攤還一次，每次
    償還一萬零四百零六元，分三十六期給付，標的物存放地點，為苗栗縣苗栗市○
    ○里○路三十四號，在貸款未付清之前，甲○○僅得占有使用，不得擅自遷移、
    出賣、出質、移轉、抵押或為其他處分。詎甲○○於取得該車後，於九十年六月
    間，即意圖為自己不法之利益，將該標的物典當於苗栗市○○里○○路三九號
    「立豐當鋪」，且於繳付七期分期款額後，拒不付款，致和潤企業股份有限公司
    追索無著而受有損害。
二、案經和潤公司訴請臺灣苗栗地方法院檢察署檢察官偵查後聲請簡易判決處刑。
    理  由
一、右揭犯罪事實業據被告甲○○坦承不諱，核與告訴人和潤企業股份有限公司職員
    李國慶指訴情節相符，並有貸款借據暨動產抵押契約書、動產擔保交易動產抵押
    稽，事證明確，犯行堪以認定。核被告所為，係犯動產擔保交易法第三十八條之
    罪。原審依刑事訴訟法第四百四十九條第一項、第四百五十四條第二項、動產擔
    保交易法第三十八條、刑法第十一條前段、第四十一條第一項前段、罰金罰鍰提
    高標準條例第一條前段、第二條之規定，逕以簡易判決判處拘役三十日，如易科
    罰金以三百元折算一日，其認事用法，均無不合，量刑亦屬妥適。被告上訴意旨
    顯無理由，應予駁回。末查，被告前未曾受有期徒刑以上刑之宣告，有台灣高等
    法院被告全國前案紀錄表及臺灣苗栗地方法院檢察署刑案資料查註紀錄表在卷可
    稽，其因一時失慮，偶罹刑章，於本院審理時，業已坦承犯行，且與告訴人達成
    民事和解等情，有和解書一份在卷可參。審酌被告為有視障殘疾之人，收入微薄
    ，工作能力欠佳，復有就學中之子女二人有待撫養，家境確屬貧寒，犯後復已知
    所惕悟，經此教訓，信無再犯之虞，本院因認對被告所宣告之刑，以暫不執行為
    適當，爰併予宣告緩刑二年，以啟自新。
據上論斷，應依刑事訴訟法第四百五十五條之一第一項、第三項、第三百六十八條，
刑法第七十四條第一款，判決如主文。
本案經檢察官廖啟村到庭執行職務
中      華      民      國    九十二    年     十二     月     三十     日
                                臺灣苗栗地方法院刑事第二庭
                                    審判長法  官  郭  千  黛
                                          法  官  張  珈  禎
                                          法  官  楊  台  清
右正本證明與原本無異。
不得上訴。
                                          書記官  李  達  成
中      華      民      國    九十二    年     十二     月     三十     日


司法院資訊處製作；財團法人民間司法改革基金會備份。
